【裁判字號】    89,裁,439
【裁判日期】    890324
【裁判案由】    綜合所得稅
【裁判全文】
行  政  法  院  裁  定                            八十九年度裁字第四三九號
    原      告  甲○○
    被      告  財政部高雄市國稅局
右當事人間因綜合所得稅事件，原告不服行政院中華民國八十八年一月七日台八十七
訴字第○○六七一號再訴願決定，提起行政訴訟，本院裁定如左︰
    主  文
原告之訴駁回。
    理  由
按納稅義務人對於核定稅捐之處分如有不服，依核定稅額通知書所載有應納稅額或應
補徵稅額者，應於繳款書送達後，於繳納期間屆滿翌日起算三十日內，依規定格式，
明理由，連同證明文件，申請復查；納稅義務人對稅捐稽徵機關之復查決定，如有
不服，得依法提起訴願及行政訴訟，為稅捐稽徵法第三十五條第一項第一款及第三十
八條第一項所明定。是申請復查，為提起訴願以前必先踐行之程序，若未經復查而逕
行提起訴願、再訴願，自非法之所許，本院並著有六十二年判字第九十六號判例。本
件原告未依法辦理七十八年度綜合所得稅結算申報，經被告查得其本人與扶養親屬該
年度有薪資、執行業務、利息及財產交易等所得計新台幣（下同）二、一二九、一九
二元，已超過當年度規定之免稅額及標準扣除額，遂依查得資料核定綜合所得總額為
二、一二九、一九二元，淨額一、八七五、七○八元，應補徵稅額三九六、六二九元
，除發單課徵當年度綜合所得稅外，並以其違反行為時所得稅法第七十一條第一項規
定，依同法第一百十條第二項規定，按漏報扣繳暨免扣繳憑單所得及非扣繳暨免扣繳
憑單所得分別處以漏稅額○．四倍及一倍之罰鍰，計三八九、九○○元。原告就免稅
額、一般扣除額、證券交易所得及罰鍰部分，申請復查結果，除准予追認免稅額七四
、○○○元，並核減罰鍰二四、七○○元外，其餘未准變更。嗣原告就財產交易損失
扣除額部分，以前三年內經由享鴻國際股份有限公司、鼎元國際股份有限公司、聯合
財務管理顧問公司及路絲華國際貿易有限公司，從事期貨交易，虧損約有四、五○○
、○○○元，惟被告核定本年度財產交易損失扣除額為零，請重新查證等語，向財政
部提起訴願；以及於提起再訴願時復主張訴願所主張之財產交易損失扣除額部分外，
另就薪資扣除額部分，以每人每年薪資扣除額為五八、○○○元，被告為何只扣除六
、○○○元等語，向行政院提起再訴願。惟查，關於財產交易損失扣除額部分及薪資
扣除額部分，未經復查程序，有原告八十六年一月二十三日申請復查書附於原處分卷
可按，原告復未提出確切之證據足以證明其就此二部分曾申報復查，本件此二部分，
既未經復查程序，原告仍就之提起行政訴訟，揆諸首揭法條規定及判例意旨，於法自
屬不合，應予駁回。
據上論結，本件原告之訴為不合法，爰依行政訴訟法第十四條第一項，裁定如主文。
中    華    民    國     八十九      年      三      月     二十四      日
                    行 政 法 院 第 六 庭
                                審 判 長 評  事      徐  樹  海
                                         評  事      林  茂  權
                                         評  事      高  啟  燦
                                         評  事      蔡  進  田
                                         評  事      劉  鑫  楨
右  正  本  證  明  與  原  本  無  異
                                         法院書記官  陳  盛  信
中    華    民    國     八十九      年      三      月     二十四      日


司法院資訊處製作；財團法人民間司法改革基金會備份。
